fr: Surfaces de véhicule recommandées: Toutes les surfaces extérieures; Jantes chromées/polies; Verre; Cuir; Peinture mate/satinée; Peinture à vernis transparent; Jantes peintes; Garnitures en plastique; Caoutchouc/pneus; Revêtement/tissu; Film vinyle/film de protection de la peinture (PPF); Autre
sl-SI: Priporočene površine vozila: Vse zunanje površine; Kromirana/polirana platišča; Steklo; Usnje; Mat/satenast lak; Lakiran prozorni premaz; Lakirana platišča; Plastične obrobe; Guma/pnevmatike; Oblazinjenje/tkanina; Vinilna folija/PPF; Drugo
it: Superfici del veicolo consigliate: Tutte le superfici esterne; Ruote cromate/lucidate; Vetro; Pelle; Vernice opaca/satinata; Vernice con trasparente; Ruote verniciate; Finiture in plastica; Gomma/pneumatici; Tappezzeria/tessuto; Pellicola in vinile/PPF; Altro
ro-RO: Suprafețe recomandate pentru vehicule: Toate suprafețele exterioare; Roți cromate/lustruite; Sticlă; Piele; Vopsea mată/satinată; Strat de lac auto aplicat peste vopsea; Roți vopsite; Ornamente din plastic; Cauciuc/anvelope; Tapițerie/material textil; Folie auto colant/PPF; Altele
zh-TW: 建議車輛表面: 所有車身外部表面; 鍍鉻/拋光輪圈; 玻璃; 皮革; 霧面/絲緞漆面; 烤漆金油層; 烤漆輪圈; 塑膠飾條; 橡膠/輪胎; 座椅內裝/布料; 乙烯基包膜/犀牛皮 (PPF); 其他
ko: 권장 차량 표면: 모든 외부 표면; 크롬/폴리시 휠; 유리; 가죽; 무광/새틴 페인트; 페인트 클리어 코트; 페인트 휠; 플라스틱 트림; 고무/타이어; 실내 장식/직물; 비닐 랩/PPF; 기타
zh-CN: 推荐适用车漆表面: 所有外表面; 镀铬/抛光车轮; 玻璃; 皮革; 哑光/缎面漆; 喷漆清漆; 喷漆车轮; 塑料饰件; 橡胶/轮胎; 室内装潢/织物; 乙烯基贴膜/PPF (漆面保护膜); 其他
el: Συνιστώμενες επιφάνειες οχημάτων: Όλες οι εξωτερικές επιφάνειες; Χρωμιομένοι/γυαλισμένοι τροχοί; Γυαλί; Δέρμα; Ματ/σατινέ βαφή; Βαμμένο βερνίκι; Βαμμένοι τροχοί; Πλαστικά διακοσμητικά; Καουτσούκ/ελαστικά; Ταπετσαρία/ύφασμα; Μεμβράνη βινυλίου/PPF; Άλλο
ru: Рекомендуемые поверхности автомобиля: Все внешние поверхности; Хромированные/полированные диски; Стекло; Кожа; Матовая/сатиновая краска; Прозрачный лак; Окрашенные диски; Пластиковая отделка; Резина/шины; Обивка/ткань; Виниловая пленка/антигравийная пленка (PPF); Другие
hu: Ajánlott járműfelületek: Minden külső felület; Króm/polírozott felnik; Üveg; Bőr; Matt/selyemfényű fényezés; Lakkozott fényezés; Festett felnik; Műanyag burkolat; Gumi/abroncsok; Kárpit/szövet; Vinilfólia/PPF; Egyéb
pl: Zalecane powierzchnie pojazdu: Wszystkie powierzchnie zewnętrzne; Chromowane/polerowane felgi; Szkło; Skóra; Lakier matowy/satynowy; Lakier bezbarwny; Lakierowane felgi; Plastikowe wykończenia; Guma/opony; Tapicerka/tkanina; Folia winylowa/PPF; Inne
pt-PT: Superfícies de veículos recomendadas: Todas as superfícies exteriores; Jantes cromadas/polidas; Vidro; Pele; Pintura mate/acetinada; Pintura com verniz; Jantes pintadas; Acabamentos em plástico; Borracha/pneus; Estofos/tecido; Película de vinil/PPF; Outro
th: พื้นผิวรถที่แนะนำ: พื้นผิวภายนอกทั้งหมด; โครเมียม/ล้อขัดเงา; กระจก; หนัง; สีด้าน/ซาติน; สีเคลือบเงา; ล้อทำสี; พลาสติกตกแต่ง; ยาง/ยางรถยนต์; เบาะ/ผ้า; ไวนิลแรป/PPF; อื่นๆ
lt-LT: Rekomenduojami transporto priemonės paviršiai: Visi išoriniai paviršiai; Chromuoti / poliruoti ratai; Stiklas; Oda; Matiniai / satininiai dažai; Skaidrus lakas; Dažyti ratai; Plastikinė apdaila; Guma / padangos; Apmušalai / audinys; Vinilo plėvelė / PPF; Kita
da: Anbefalede køretøjsoverflader: Alle udvendige overflader; Krom/polerede fælge; Glas; Læder; Mat/satinlak; Lakeret klarlak; Lakerede fælge; Plastlister; Gummi/dæk; Polstring/stof; Folieindpakning/PPF; Andet
tr: Önerilen araç yüzeyleri: Tüm dış yüzeyler; Krom/cilalı jantlar; Cam; Deri; Mat/saten boya; Vernikli boya; Boyalı jantlar; Plastik aksam; Kauçuk/lastikler; Döşeme/kumaş; Vinil kaplama/PPF; Diğer
fi: Suositellut ajoneuvon pinnat: Kaikki ulkopinnat; Kromiset/kiillotetut vanteet; Lasi; Nahka; Matta-/satiinimaali; Kirkaslakattu pinta; Maalatut vanteet; Muovilistat; Kumi/renkaat; Verhoilu/kangas; Vinyyliteippi/PPF; Muu
nb: Anbefalte kjøretøyoverflater: Alle utvendige overflater; Krom / polerte felger; Glass; Skinn; Matt/sateng-lakk; Lakkert med klarlakk; Lakkerte felger; Plastlister; Gummi/dekk; Trekk/stoff; Vinylfolie/PPF; Annet
cs: Doporučené povrchy vozidel: Všechny vnější povrchy; Chromová/leštěná kola; Sklo; Kůže; Matný/saténový lak; Lakovaný s čirým lakem; Lakovaná kola; Plastové obložení; Guma/pneumatiky; Čalounění/látka; Vinylová fólie / PPF; Ostatní
en: Recommended vehicle surfaces: All exterior surfaces; Chrome/polished wheels; Glass; Leather; Matte/satin paint; Painted clear coat; Painted wheels; Plastic trim; Rubber/tires; Upholstery/fabric; Vinyl wrap/PPF; Other
sv: Rekommenderade fordonsytor: Alla yttre ytor; Krom/polerade fälgar; Glas; Läder; Matt/sidenmatt lack; Målad klarlack; Målade fälgar; Plastdetaljer; Gummi/däck; Klädsel/tyg; Vinylfoliering/PPF; Övrigt
nl: Aanbevolen voertuigoppervlakken: Alle buitenoppervlakken; Chroom/gepolijste wielen; Glas; Leer; Matte/satijnglans lak; Gelakt met blanke lak; Gelakte velgen; Kunststof afwerking; Rubber/banden; Bekleding/stof; Vinylwrap/PPF; Overig
es: Superficies recomendadas para vehículos: Todas las superficies exteriores; Ruedas cromadas/pulidas; Vidrio; Cuero; Pintura mate/satinada; Capa transparente pintada; Ruedas pintadas; Molduras de plástico; Goma/neumáticos; Tapicería/tela; Envoltura de vinilo/PPF; Otras
pt-BR: Recomendado veículo superfícies: Todas as superfícies externas; Rodas cromadas/polidas; Vidro; Couro; Pintura fosca/acetinada; Verniz automotivo pintado; Rodas pintadas; Acabamento de plástico; Borracha/pneus; Estofamento/tecido; Envelopamento de vinil/PPF; Outra
hr-HR: Preporučene površine za vozila: Sve vanjske površine; Kromirani/polirani naplatci; Staklo; Koža; Mat / satenska boja; Obojene površine s bezbojnim lakom; Obojeni naplatci; Plastični obrubi; Guma/gume; Presvlake/tkanina; Vinilna folija / PPF; Ostalo
de: Empfohlene Fahrzeugoberflächen: Alle Außenflächen; Chrom/polierte Räder; Glas; Leder; Matt/Seidenglanz-Lack; Lackierter Klarlack; Lackierte Räder; Kunststoffverkleidung; Gummi/Reifen; Polster/Stoff; Vinylfolie/Lackschutzfolie; Sonstige
sk-SK: Odporúčané povrchy vozidiel: Všetky vonkajšie povrchy; Chrómové/leštené kolesá; Sklo; Koža; Matný/saténový lak; Priehľadný lak; Lakované kolesá; Plastové lišty; Guma/pneumatiky; Čalúnenie/látka; Vinylová fólia/PPF; Iné
ja: 推奨車両表面: すべての外装表面; クローム/ポリッシュホイール; ガラス; レザー; マット/サテン塗装; 塗装クリアコート; 塗装ホイール; プラスチックトリム; ゴム/タイヤ; 内装/布地; ビニールラップ/PPF; その他
bg-BG: Препоръчителни повърхности за превозни средства: Всички външни повърхности; Хромирани/полирани джанти; Стъкло; Кожа; Матова/сатенирана боя; Боя с безцветен лак; Боядисани джанти; Пластмасови лайстни; Гума/гуми; Тапицерия/плат; Винилово фолио/PPF; Други
vi: Các bề mặt xe được khuyến nghị: Mọi bề mặt ngoại thất; Bánh xe mạ crom/đánh bóng; Kính; Da; Sơn nhám/satin; Sơn phủ bóng; Bánh xe sơn; Ốp nhựa; Cao su/lốp xe; Vải bọc/vải; Decal vinyl/PPF; Khác